---
title: "L2P2 - Um dashboard"
output: 
  flexdashboard::flex_dashboard:
    storyboard: true
---

```{r setup, include=FALSE}
library(flexdashboard)
library(tidyverse)
library(viridis)
library(hrbrthemes)
library(plotly)
theme_set(theme_ipsum())

respostas = read_csv(here::here("data/enade-ccc-2017.csv"),
                     col_types = "cccdccdddc")

ufcg_cc = respostas %>% 
    filter(IES == "UFCG")
```

### Comos os alunos formandos da UFCG do curso de Ciência da Computação avaliaram as questões sobre infraestrutura?

```{r}
plot_ly(data = ufcg_cc %>% filter(categoria == "Infraestrutura"), 
             x = ~ media, 
             y = ~ tema,
             type = "scatter",
            mode = "markers",
            color = ~n, 
             text = ~enunciado)
```
***

Analisando a visualização é possível perceber que os refeitórios, cantina e banheiros não foram bem avaliados, ou seja, segundo os alunos formandos, eles não estão em condições adequadas de uso para atender as suas necessidades. Um fato curioso é que a quantidade de funcionários é bem satisfatória na avaliação, mas se os banheiros não estão em boa condições, então, talvez, falte funcionários para limpá-los. Porém, podemos ver que a quantidade de avaliações que a pergunta sobre a quantidade de funcionários recebeu é menor do que a quantidade de alunos que responderam a questão sobre os refeitórios, cantina e banheiros.
Além disso, é possível ver que a instituição não promoveu atividades de cultura, lazer e interação social, mas o número de respostas para essa questão é muito menor em comparação com as demais.
Também, a infraestrutura das salas de aula precisam ser melhorada pela instituição, pois de acordo com os formandos as condições nelas não estão adequadas.
